<html xmlns:v="urn:schemas-microsoft-com:vml"
xmlns:o="urn:schemas-microsoft-com:office:office"
xmlns:w="urn:schemas-microsoft-com:office:word"
xmlns="http://www.w3.org/TR/REC-html40">

<head>
<meta http-equiv=Content-Type content="text/html; charset=windows-1252">
<meta name=ProgId content=Word.Document>
<meta name=Generator content="Microsoft Word 9">
<meta name=Originator content="Microsoft Word 9">
<link rel=File-List href="./000811-12_files/filelist.xml">
<!--[if gte mso 9]><xml>
 <o:DocumentProperties>
  <o:Author>T Andén &amp; G Rehbinder</o:Author>
  <o:Template>Normal</o:Template>
  <o:LastAuthor>T Andén &amp; G Rehbinder</o:LastAuthor>
  <o:Revision>2</o:Revision>
  <o:TotalTime>5</o:TotalTime>
  <o:Created>2003-01-08T15:50:00Z</o:Created>
  <o:LastSaved>2003-01-08T15:56:00Z</o:LastSaved>
  <o:Pages>3</o:Pages>
  <o:Words>952</o:Words>
  <o:Characters>5427</o:Characters>
  <o:Company>Uardavägen 56D</o:Company>
  <o:Lines>45</o:Lines>
  <o:Paragraphs>10</o:Paragraphs>
  <o:CharactersWithSpaces>6664</o:CharactersWithSpaces>
  <o:Version>9.2720</o:Version>
 </o:DocumentProperties>
</xml><![endif]-->
<style>
<!--
 /* Style Definitions */
p.MsoNormal, li.MsoNormal, div.MsoNormal
	{mso-style-parent:"";
	margin:0cm;
	margin-bottom:.0001pt;
	mso-pagination:widow-orphan;
	font-size:12.0pt;
	font-family:"Times New Roman";
	mso-fareast-font-family:"Times New Roman";
	color:black;}
a:link, span.MsoHyperlink
	{color:blue;
	text-decoration:underline;
	text-underline:single;}
a:visited, span.MsoHyperlinkFollowed
	{color:#551A8B;
	text-decoration:underline;
	text-underline:single;}
p
	{font-size:12.0pt;
	font-family:"Times New Roman";
	mso-fareast-font-family:"Times New Roman";
	color:black;}
@page Section1
	{size:595.3pt 841.9pt;
	margin:70.85pt 70.85pt 70.85pt 70.85pt;
	mso-header-margin:35.4pt;
	mso-footer-margin:35.4pt;
	mso-paper-source:0;}
div.Section1
	{page:Section1;}
-->
</style>
<!--[if gte mso 9]><xml>
 <o:shapedefaults v:ext="edit" spidmax="1027"/>
</xml><![endif]--><!--[if gte mso 9]><xml>
 <o:shapelayout v:ext="edit">
  <o:idmap v:ext="edit" data="1"/>
 </o:shapelayout></xml><![endif]-->
</head>

<body bgcolor=white lang=EN-GB link=blue vlink="#551a8b" style='tab-interval:
36.0pt' alink="#FF0000">

<div class=Section1>

<p><strong><span lang=SV style='font-size:18.0pt;mso-ansi-language:SV'>Riks-SMASK
möte på Johannishus slott helgen v.32 år 2000 </span></strong><strong><span
lang=SV style='mso-ansi-language:SV'><o:p></o:p></span></strong></p>

<p class=MsoNormal><b><i><span lang=SV style='mso-ansi-language:SV'>Deltagande:
<o:p></o:p></span></i></b></p>

<p class=MsoNormal><span lang=SV style='mso-ansi-language:SV'>Johan Säfholm,
ordförande, Övriga Sverige<o:p></o:p></span></p>

<p class=MsoNormal><span lang=SV style='mso-ansi-language:SV'>Fredrik Törn,
kassör<o:p></o:p></span></p>

<p class=MsoNormal><span lang=SV style='mso-ansi-language:SV'>Hans
Wachtmeister, Södra Sverige<o:p></o:p></span></p>

<p class=MsoNormal><span lang=SV style='mso-ansi-language:SV'>Tania Asklund,
Stockholm<o:p></o:p></span></p>

<p class=MsoNormal><span lang=SV style='mso-ansi-language:SV'>Erik Naeser,
Uppsala<o:p></o:p></span></p>

<p class=MsoNormal><span lang=SV style='mso-ansi-language:SV'>Carl-Johan
Lennström<o:p></o:p></span></p>

<p class=MsoNormal><span lang=SV style='font-size:13.5pt;mso-ansi-language:
SV'><![if !supportEmptyParas]>&nbsp;<![endif]><o:p></o:p></span></p>

<p><strong><span lang=SV style='font-size:13.5pt;mso-ansi-language:SV'>1.
Mötets öppnande</span></strong><span lang=SV style='mso-ansi-language:SV'><o:p></o:p></span></p>

<p class=MsoNormal><span lang=SV style='mso-ansi-language:SV'>Johan förklarade
mötet öppnat i det magnifika slottsbiblioteket.<o:p></o:p></span></p>

<p><strong><span lang=SV style='font-size:13.5pt;mso-ansi-language:SV'>2. Val
av sekreterare</span></strong><span lang=SV style='mso-ansi-language:SV'><o:p></o:p></span></p>

<p class=MsoNormal><span lang=SV style='mso-ansi-language:SV'>Erik valdes till
sekreterare.<o:p></o:p></span></p>

<p><strong><span lang=SV style='font-size:13.5pt;mso-ansi-language:SV'>3.
Diskussionspunkter</span></strong><span lang=SV style='mso-ansi-language:SV'><o:p></o:p></span></p>

<p class=MsoNormal><b><span lang=SV style='font-size:13.5pt;mso-bidi-font-size:
12.0pt;mso-ansi-language:SV'>3.1 STORK 2000<o:p></o:p></span></b></p>

<p class=MsoNormal><span lang=SV style='mso-ansi-language:SV'><br WP=BR1>
Årets festival diskuterades. Kontakt med den avgående kommittén skall tas för
att få slutlig redovisning samt en genomgång av deras tankar och idéer efter
festivalen.<o:p></o:p></span></p>

<p class=MsoNormal><span lang=SV style='mso-ansi-language:SV'><![if !supportEmptyParas]>&nbsp;<![endif]><o:p></o:p></span></p>

<p class=MsoNormal><span lang=SV style='font-size:13.5pt;mso-ansi-language:
SV'>3.1. STORK:s framtid</span><span lang=SV style='mso-ansi-language:SV'><o:p></o:p></span></p>

<p style='margin:0cm;margin-bottom:.0001pt'><span lang=SV style='mso-ansi-language:
SV'><![if !supportEmptyParas]>&nbsp;<![endif]><o:p></o:p></span></p>

<p class=MsoNormal><span lang=SV style='mso-ansi-language:SV'>Talade om STORKs
vara eller icke vara i Uppsala. Andra alternativ har undersökts, men kom dock
fram till att Uppsalas unika miljö är det bästa. Möjligheten att in husera en
festival i lokaler likt Uppsalas studentnationer ansågs svår på annan plats i
landet.<o:p></o:p></span></p>

<p class=MsoNormal><span lang=SV style='mso-ansi-language:SV'><![if !supportEmptyParas]>&nbsp;<![endif]><o:p></o:p></span></p>

<p class=MsoNormal><span lang=SV style='mso-ansi-language:SV'>Åtgärder måste
dock vidtagas för att STORK skall bli mer besökt. För detta lades följande
förslag fram:<o:p></o:p></span></p>

<p class=MsoNormal><span lang=SV style='mso-ansi-language:SV'><![if !supportEmptyParas]>&nbsp;<![endif]><o:p></o:p></span></p>

<p class=MsoNormal><span lang=SV style='mso-ansi-language:SV'>söka general
aktivt genom annonsering samt &quot;head-hunting&quot;. Viktigt att hitta
general tidigt, helst så att denne kan deltaga vid SOF -01 för att se hur det
går till. Viktigt att generalen är redo att satsa &quot;allt&quot; på STORK.<o:p></o:p></span></p>

<p class=MsoNormal><span lang=SV style='mso-ansi-language:SV'><![if !supportEmptyParas]>&nbsp;<![endif]><o:p></o:p></span></p>

<p class=MsoNormal><span lang=SV style='mso-ansi-language:SV'>låta
Orkesterkonventet vara mer delaktiga vid utseendet av ny general. Detta då
general med orkesterkontakt är att föredra, känner då förmodligen till
evenemanget och har bra koll på orkestervärlden. Viktigt att generalen kan
avsätta den tid som behövs.<o:p></o:p></span></p>

<p class=MsoNormal><span lang=SV style='mso-ansi-language:SV'><![if !supportEmptyParas]>&nbsp;<![endif]><o:p></o:p></span></p>

<p class=MsoNormal><span lang=SV style='mso-ansi-language:SV'>öppna ögonen hos
kommunpolitikerna för STORK. Förslag finnes att genom &quot;Bollen&quot;
(SOF-generalen -99) och kommunledningen i Linköping inbjuda Uppsalas
kommunledning till SOF -01 så att de får se hur evenemanget sköts ifrån
Linköpings kommunhåll.<o:p></o:p></span></p>

<p class=MsoNormal><span lang=SV style='mso-ansi-language:SV'><![if !supportEmptyParas]>&nbsp;<![endif]><o:p></o:p></span></p>

<p class=MsoNormal><span lang=SV style='mso-ansi-language:SV'>öka nationernas
intresse för STORK. Genom ökat kommunalt intresse borde även nationerna bli mer
intresserade. Intresserade nationer som t.o.m. kanske gör reklam för STORK kan
hjälpa till att i högre mån även få oinvigda att deltaga vid denna festival.<o:p></o:p></span></p>

<p class=MsoNormal><span lang=SV style='mso-ansi-language:SV'><![if !supportEmptyParas]>&nbsp;<![endif]><o:p></o:p></span></p>

<p class=MsoNormal><span lang=SV style='mso-ansi-language:SV'>se till att inte
STORK -02 krockar med Karnevalen (i Stockholm) samt Lundakarnevalen. Förslag
lades även att dessa tre evenemang borde göras till en klassiker, likt den
svenska idrottsklassikern.<o:p></o:p></span></p>

<p class=MsoNormal><span lang=SV style='mso-ansi-language:SV'><![if !supportEmptyParas]>&nbsp;<![endif]><o:p></o:p></span></p>

<p class=MsoNormal><span lang=SV style='mso-ansi-language:SV'>förslag lades att
ordna så att olika inriktningar av musik samlades på samma scen, t.ex. disco
och styrdans var för sig.<o:p></o:p></span></p>

<p class=MsoNormal><span lang=SV style='mso-ansi-language:SV'>diskuterade även
RS roll, vilken ansågs fortsatt skulle vara för de övergripande kontakterna,
samt för att stötta kommittén vid behov.<o:p></o:p></span></p>

<p class=MsoNormal><span lang=SV style='mso-ansi-language:SV'><![if !supportEmptyParas]>&nbsp;<![endif]><o:p></o:p></span></p>

<p class=MsoNormal><span lang=SV style='mso-ansi-language:SV'>Vidare
diskuterades även utdelandet av 10-års medaljerna. Det ansågs att denna
hållpunkt vid banketten borde snabbas på för att undvika longör effekten som
blivit i år. På grund av felleverans delades plåtmedaljer ut vid tillfället,
men detta skulle ordnas i efterhand så att jubilarerna skulle få riktiga
silvermedaljer hemskickade. Vad gäller 20-års medalj, som det frågats efter,
klargjordes att sådan ej finns.<o:p></o:p></span></p>

<p class=MsoNormal><span lang=SV style='mso-ansi-language:SV'><![if !supportEmptyParas]>&nbsp;<![endif]><o:p></o:p></span></p>

<p class=MsoNormal><span lang=SV style='mso-ansi-language:SV'>Gick även igenom
de orkestrar som ej betalat in den extra festivalavgiften. Ansågs även att
detta problem måste försöka undvikas i framtiden då avgiften till RS skall ingå
i festivalavgiften och därifrån direkt gå till RS.<o:p></o:p></span></p>

<p class=MsoNormal><span lang=SV style='mso-ansi-language:SV'><![if !supportEmptyParas]>&nbsp;<![endif]><o:p></o:p></span></p>

<p class=MsoNormal><span lang=SV style='mso-ansi-language:SV'>Jobbet med att få
in STORK enkäterna skulle även fortsätta. Tania tog på sig att sammanställa
dessa så snart som möjligt.<o:p></o:p></span></p>

<p class=MsoNormal><span lang=SV style='font-size:13.5pt;mso-ansi-language:
SV'><![if !supportEmptyParas]>&nbsp;<![endif]><o:p></o:p></span></p>

<p class=MsoNormal><span lang=SV style='font-size:13.5pt;mso-ansi-language:
SV'>3.2. SOF 2001</span><span lang=SV style='mso-ansi-language:SV'><o:p></o:p></span></p>

<p class=MsoNormal><span lang=SV style='mso-ansi-language:SV'><br WP=BR1>
Tidig kontakt bör tas med general för att upprätta gott samarbetsklimat.<o:p></o:p></span></p>

<p class=MsoNormal><span lang=SV style='mso-ansi-language:SV'><![if !supportEmptyParas]>&nbsp;<![endif]><o:p></o:p></span></p>

<p class=MsoNormal><span lang=SV style='mso-ansi-language:SV'>Även viktigt att
kommittén förstår RS roll, samt möjligheten till stöd och hjälp ifrån RS.<o:p></o:p></span></p>

<p class=MsoNormal><span lang=SV style='mso-ansi-language:SV'><![if !supportEmptyParas]>&nbsp;<![endif]><o:p></o:p></span></p>

<p class=MsoNormal><span lang=SV style='mso-ansi-language:SV'>För att undvika
problemet som uppstod med orkestermedlemsavgiften till RS vid STORK -00 är det
viktigt att SOF -01 får veta vad som gäller avseende denna avgift samt angående
det basbelopp som även skall gå till RS ifrån festivalen. Dessa pengar skall
sedan i så stor mån som möjligt gå tillbaka till medlemsorkestrarna genom olika
bidrag, t.ex. för att hjälpa till med resor, inköp av noter och inspelning av
skivor. Exempel på vad pengar även tidigare använts till var skapandet av
sångboken till SOF -99, som byggde på visbidrag ifrån medlemsorkestrarna.<o:p></o:p></span></p>

<p class=MsoNormal><span lang=SV style='font-size:13.5pt;mso-ansi-language:
SV'><![if !supportEmptyParas]>&nbsp;<![endif]><o:p></o:p></span></p>

<p class=MsoNormal><span lang=SV style='font-size:13.5pt;mso-ansi-language:
SV'>3.3. Telia-spelningar</span><span lang=SV style='mso-ansi-language:SV'><o:p></o:p></span></p>

<p class=MsoNormal><span lang=SV style='mso-ansi-language:SV'><br WP=BR1>
Diskuterade igenom detta stora jobb vilket skulle komma att engagera större
delen av Sveriges studentorkestrar. Kontakter med RS hade gått ifrån Telia via
Christer Hjort på Hjorttjänst. Informationen angående spelningarna gicks igenom
samt förslag till orkestrar vid de olika spelningarna på de 28 platserna över
riket togs fram, medelst lottning där så behövdes.<o:p></o:p></span></p>

<p class=MsoNormal><span lang=SV style='mso-ansi-language:SV'><![if !supportEmptyParas]>&nbsp;<![endif]><o:p></o:p></span></p>

<p class=MsoNormal><span lang=SV style='mso-ansi-language:SV'>Det ansågs vidare
även att RS roll enbart skulle vara att förmedla kontakterna till orkestrarna,
med vilka vidare förhandling ifrån Telia sedan skulle ske direkt.<o:p></o:p></span></p>

<p class=MsoNormal><span lang=SV style='font-size:13.5pt;mso-ansi-language:
SV'><![if !supportEmptyParas]>&nbsp;<![endif]><o:p></o:p></span></p>

<p class=MsoNormal><span lang=SV style='font-size:13.5pt;mso-ansi-language:
SV'>3.4. Extrakongress</span><span lang=SV style='mso-ansi-language:SV'><o:p></o:p></span></p>

<p class=MsoNormal><span lang=SV style='mso-ansi-language:SV'><br WP=BR1>
Började med att diskutera när extrakongressen skulle gå av stapeln och då
ansågs oktober lämpligt. Vidare togs lämpliga platser fram, och där ansågs
Linköping mest passande bl.a. p.g.a. närheten till SOF-kommittén samt den
centrala placering av staden ur resehänseende. Uppsala och Stockholm ansågs
också som bra alternativ och alla städerna skulle utredas för inhysande av
kongressen.<o:p></o:p></span></p>

<p class=MsoNormal><span lang=SV style='mso-ansi-language:SV'><![if !supportEmptyParas]>&nbsp;<![endif]><o:p></o:p></span></p>

<p class=MsoNormal><span lang=SV style='mso-ansi-language:SV'>Ansåg att resorna
borde subventioneras och tanken på någon form av zonsystem togs upp, detta för
att minska kostnaderna för de orkesterrepresentanter som skulle behöva resa
långt.<o:p></o:p></span></p>

<p class=MsoNormal><span lang=SV style='mso-ansi-language:SV'><![if !supportEmptyParas]>&nbsp;<![endif]><o:p></o:p></span></p>

<p class=MsoNormal><span lang=SV style='mso-ansi-language:SV'>Vad gällde
programmet togs olika hållpunkter fram såsom diskussioner, både i smågrupper
samt tillsammans, samt någon form av festlighet. Som diskussionspunkter
föreslogs bl.a. följande: framtiden för SOF/STORK, orkestererfarenheter såsom
medlemsvärvning, arrangemang jakt och skivinspelning.<o:p></o:p></span></p>

<p class=MsoNormal><span lang=SV style='mso-ansi-language:SV'><![if !supportEmptyParas]>&nbsp;<![endif]><o:p></o:p></span></p>

<p class=MsoNormal><span lang=SV style='mso-ansi-language:SV'>Utskick med
kallelse kommer att ske till orkestrarna senast 1 månad innan kongressen.<o:p></o:p></span></p>

<p class=MsoNormal><span lang=SV style='font-size:13.5pt;mso-ansi-language:
SV'><![if !supportEmptyParas]>&nbsp;<![endif]><o:p></o:p></span></p>

<p class=MsoNormal><span lang=SV style='font-size:13.5pt;mso-ansi-language:
SV'>3.5. Webbsidan</span><span lang=SV style='mso-ansi-language:SV'><o:p></o:p></span></p>

<p class=MsoNormal><span lang=SV style='mso-ansi-language:SV'><br WP=BR1>
Gick igenom olika nyheter som skulle kunna införas i RS webbrum. Bland annat
ansågs ett turnéregister kunna vara bra som ledning och tips inför nya
orkesteräventyr. Detta skulle kunna ordnas och sorteras upp efter land och stad
utifrån information ifrån orkestrarna.<o:p></o:p></span></p>

<p class=MsoNormal><span lang=SV style='mso-ansi-language:SV'><![if !supportEmptyParas]>&nbsp;<![endif]><o:p></o:p></span></p>

<p class=MsoNormal><span lang=SV style='mso-ansi-language:SV'>Information om
orkestrarnas olika evenemang borde också vara möjligt att lägga upp.<o:p></o:p></span></p>

<p class=MsoNormal><span lang=SV style='mso-ansi-language:SV'>En uppdatering av
skivarkivet samt utläggande av samtliga protokoll ansågs även som saker som bör
ske.<o:p></o:p></span></p>

<p class=MsoNormal><span lang=SV style='font-size:13.5pt;mso-ansi-language:
SV'><![if !supportEmptyParas]>&nbsp;<![endif]><o:p></o:p></span></p>

<p class=MsoNormal><span lang=SV style='font-size:13.5pt;mso-ansi-language:
SV'>3.6. Ersättare</span><span lang=SV style='mso-ansi-language:SV'><o:p></o:p></span></p>

<p class=MsoNormal><span lang=SV style='mso-ansi-language:SV'><br WP=BR1>
Fredrik meddelande att han fortfarande söker efter en ersättare som kan ta över
hans roll som ekonomiansvarig. Inget krav på sökande med högskoleutbildning
inom ekonomi utan gymnasiekunskaper eller dylikt inom området borde även gå
bra.<o:p></o:p></span></p>

<p class=MsoNormal><span lang=SV style='mso-ansi-language:SV'>Hans meddelade
även han att han hade tänkt att avgå, och söker under hösten efter en ersättare
i södra Sverige.<o:p></o:p></span></p>

<p><strong><span lang=SV style='font-size:13.5pt;mso-ansi-language:SV'>4.
Ekonomi</span></strong><span lang=SV style='mso-ansi-language:SV'><o:p></o:p></span></p>

<p class=MsoNormal><span lang=SV style='mso-ansi-language:SV'>Fredrik
redogjorde för hur RS ekonomi sett ut hittills i år.<o:p></o:p></span></p>

<p><strong><span lang=SV style='font-size:13.5pt;mso-ansi-language:SV'>5. Nästa
möte</span></strong><span lang=SV style='mso-ansi-language:SV'><o:p></o:p></span></p>

<p class=MsoNormal><span lang=SV style='mso-ansi-language:SV'>Nästa
mötestillfälle sattes preliminärt till 7-8 oktober och Linköping ansågs som en
lämplig plats, bl.a. för vidare kontakt med SOF-kommittén.<o:p></o:p></span></p>

<p><strong><span lang=SV style='font-size:13.5pt;mso-ansi-language:SV'>6.
Mötets avslutande</span></strong><span lang=SV style='mso-ansi-language:SV'><o:p></o:p></span></p>

<p class=MsoNormal><span lang=SV style='mso-ansi-language:SV'>Efter att vi
delat upp det som skulle göras förklarade Johan mötet avslutat.<o:p></o:p></span></p>

</div>

</body>

</html>
