<html xmlns:o="urn:schemas-microsoft-com:office:office"
xmlns:w="urn:schemas-microsoft-com:office:word"
xmlns="http://www.w3.org/TR/REC-html40">

<head>
<meta http-equiv=Content-Type content="text/html; charset=windows-1252">
<meta name=ProgId content=Word.Document>
<meta name=Generator content="Microsoft Word 9">
<meta name=Originator content="Microsoft Word 9">
<link rel=File-List href="./010804_files/filelist.xml">
<title>010810</title>
<!--[if gte mso 9]><xml>
 <o:DocumentProperties>
  <o:Author>Haulin</o:Author>
  <o:Template>Normal</o:Template>
  <o:LastAuthor>T Andén &amp; G Rehbinder</o:LastAuthor>
  <o:Revision>2</o:Revision>
  <o:TotalTime>1</o:TotalTime>
  <o:Created>2003-01-07T12:20:00Z</o:Created>
  <o:LastSaved>2003-01-07T12:20:00Z</o:LastSaved>
  <o:Pages>3</o:Pages>
  <o:Words>1249</o:Words>
  <o:Characters>7120</o:Characters>
  <o:Company>Ericsson</o:Company>
  <o:Lines>59</o:Lines>
  <o:Paragraphs>14</o:Paragraphs>
  <o:CharactersWithSpaces>8743</o:CharactersWithSpaces>
  <o:Version>9.2720</o:Version>
 </o:DocumentProperties>
</xml><![endif]--><!--[if gte mso 9]><xml>
 <w:WordDocument>
  <w:HyphenationZone>21</w:HyphenationZone>
  <w:DisplayHorizontalDrawingGridEvery>0</w:DisplayHorizontalDrawingGridEvery>
  <w:DisplayVerticalDrawingGridEvery>0</w:DisplayVerticalDrawingGridEvery>
  <w:UseMarginsForDrawingGridOrigin/>
  <w:Compatibility>
   <w:FootnoteLayoutLikeWW8/>
   <w:ShapeLayoutLikeWW8/>
   <w:AlignTablesRowByRow/>
   <w:ForgetLastTabAlignment/>
   <w:LayoutRawTableWidth/>
   <w:LayoutTableRowsApart/>
  </w:Compatibility>
 </w:WordDocument>
</xml><![endif]-->
<style>
<!--
 /* Style Definitions */
p.MsoNormal, li.MsoNormal, div.MsoNormal
	{mso-style-parent:"";
	margin:0cm;
	margin-bottom:.0001pt;
	mso-pagination:widow-orphan;
	font-size:10.0pt;
	font-family:"Times New Roman";
	mso-fareast-font-family:"Times New Roman";
	mso-ansi-language:SV;}
h1
	{mso-style-next:Normal;
	margin:0cm;
	margin-bottom:.0001pt;
	mso-pagination:widow-orphan;
	page-break-after:avoid;
	mso-outline-level:1;
	font-size:10.0pt;
	font-family:"Times New Roman";
	mso-font-kerning:0pt;
	mso-ansi-language:SV;
	mso-bidi-font-weight:normal;}
h2
	{mso-style-next:Normal;
	margin:0cm;
	margin-bottom:.0001pt;
	mso-pagination:widow-orphan;
	page-break-after:avoid;
	mso-outline-level:2;
	font-size:14.0pt;
	mso-bidi-font-size:10.0pt;
	font-family:"Times New Roman";
	mso-ansi-language:SV;
	font-weight:normal;}
h3
	{mso-style-next:Normal;
	margin:0cm;
	margin-bottom:.0001pt;
	mso-pagination:widow-orphan;
	page-break-after:avoid;
	mso-outline-level:3;
	font-size:10.0pt;
	font-family:"Times New Roman";
	mso-ansi-language:SV;
	font-weight:normal;
	font-style:italic;
	mso-bidi-font-style:normal;}
a:link, span.MsoHyperlink
	{color:blue;
	text-decoration:underline;
	text-underline:single;}
a:visited, span.MsoHyperlinkFollowed
	{color:purple;
	text-decoration:underline;
	text-underline:single;}
@page Section1
	{size:595.3pt 841.9pt;
	margin:70.9pt 70.9pt 70.9pt 70.9pt;
	mso-header-margin:36.0pt;
	mso-footer-margin:36.0pt;
	mso-paper-source:0;}
div.Section1
	{page:Section1;}
 /* List Definitions */
@list l0
	{mso-list-id:518933889;
	mso-list-type:simple;
	mso-list-template-ids:660910088;}
@list l0:level1
	{mso-level-start-at:10;
	mso-level-number-format:bullet;
	mso-level-text:-;
	mso-level-tab-stop:18.0pt;
	mso-level-number-position:left;
	margin-left:18.0pt;
	text-indent:-18.0pt;}
ol
	{margin-bottom:0cm;}
ul
	{margin-bottom:0cm;}
-->
</style>
</head>

<body lang=EN-GB link=blue vlink=purple style='tab-interval:65.2pt'>

<div class=Section1>

<p class=MsoNormal align=right style='text-align:right'><span lang=SV>010810</span></p>

<h2><span lang=SV>Protokoll fört vid RS-styrelsemöte Olofsbo 010804</span></h2>

<p class=MsoNormal><span lang=SV><![if !supportEmptyParas]>&nbsp;<![endif]><o:p></o:p></span></p>

<h3><span lang=SV>Närvarande</span></h3>

<p class=MsoNormal><span lang=SV>Erik Naeser (ordf)</span></p>

<p class=MsoNormal><span lang=SV>Niklas Wiksell (kassör)</span></p>

<p class=MsoNormal><span lang=EN-US style='mso-ansi-language:EN-US'>Tania
Asklund (Stockholm)<o:p></o:p></span></p>

<p class=MsoNormal><span lang=SV>Thomas Andén (Södra Sverige)</span></p>

<p class=MsoNormal><span lang=SV>Martin Olsson (Göteborg)</span></p>

<p class=MsoNormal><span lang=SV>Stefan Nilsson (Övriga Sverige)</span></p>

<p class=MsoNormal><span lang=SV>Jonas Haulin (tillträdande, Uppsala)</span></p>

<p class=MsoNormal><span lang=SV><![if !supportEmptyParas]>&nbsp;<![endif]><o:p></o:p></span></p>

<p class=MsoNormal><span lang=SV><![if !supportEmptyParas]>&nbsp;<![endif]><o:p></o:p></span></p>

<p class=MsoNormal><i style='mso-bidi-font-style:normal'><span lang=SV>1§
Mötets öppnande<o:p></o:p></span></i></p>

<p class=MsoNormal><span lang=SV>Erik hälsade välkomna och förklarade mötet
öppnat.</span></p>

<p class=MsoNormal><span lang=SV><![if !supportEmptyParas]>&nbsp;<![endif]><o:p></o:p></span></p>

<p class=MsoNormal><i style='mso-bidi-font-style:normal'><span lang=SV>2§ Val
av sekreterare<o:p></o:p></span></i></p>

<p class=MsoNormal><span lang=SV>Jonas valdes till sekreterare genom
acklamation.</span></p>

<p class=MsoNormal><span lang=SV><![if !supportEmptyParas]>&nbsp;<![endif]><o:p></o:p></span></p>

<p class=MsoNormal><i style='mso-bidi-font-style:normal'><span lang=SV>3§ Val
av justeringsman<o:p></o:p></span></i></p>

<p class=MsoNormal><span lang=SV>Niklas valdes till justeringsman genom
acklamation.</span></p>

<p class=MsoNormal><span lang=SV><![if !supportEmptyParas]>&nbsp;<![endif]><o:p></o:p></span></p>

<p class=MsoNormal><i style='mso-bidi-font-style:normal'><span lang=SV>4§
Presentation av styrelsemedlemmarna, inval av ny regionrepresentant – Uppsala<o:p></o:p></span></i></p>

<p class=MsoNormal><span lang=SV>Styrelsemedlemmarna presenterade sig och Jonas
Haulin valdes genom acklamation till representant för Uppsalaregionen.</span></p>

<p class=MsoNormal><span lang=SV><![if !supportEmptyParas]>&nbsp;<![endif]><o:p></o:p></span></p>

<p class=MsoNormal><i style='mso-bidi-font-style:normal'><span lang=SV>5§
SOF-utvärdering (stölder, att tänka på till nästa mm)<o:p></o:p></span></i></p>

<p class=MsoNormal><span lang=SV>Beträffande funktionärer konstaterades
inledningsvis att problem förekommit och att många funktionärer behövs.
Problemen med stölder var dock ej så stora som det först verkat. Mycket
försvunnet hade kommit tillrätta. </span></p>

<p class=MsoNormal><span lang=SV><span style="mso-spacerun: yes"> 
</span>Niklas delade ut en preliminär och ej helt fullständig sammanställning
av SOF-utvärderingarna och ledde en genomgång av den:</span></p>

<p class=MsoNormal><span lang=SV><![if !supportEmptyParas]>&nbsp;<![endif]><o:p></o:p></span></p>

<p class=MsoNormal><b style='mso-bidi-font-weight:normal'><span lang=SV>Informationen
</span></b><span lang=SV>till orkestrarna var i stort okej. Info rörande
kårtege och utrustning (trumset framför allt) verkade vara det största
bekymret.</span></p>

<p class=MsoNormal><b style='mso-bidi-font-weight:normal'><span lang=SV>Tidning:
</span></b><span lang=SV>Spridda kommentarer om tema vs fritext i orkesterpresentationerna.
Erik menade att utformningen av tidningen inte var något som RS skulle lägga
sig i alltför mycket. </span></p>

<p class=MsoNormal><b style='mso-bidi-font-weight:normal'><span lang=SV>Prylar:
</span></b><span lang=SV>Många som beställt hade ej fått sina grejer.</span></p>

<p class=MsoNormal><b style='mso-bidi-font-weight:normal'><span lang=SV>Konserterna</span></b><span
lang=SV> var svåra att sammanfatta entydigt. Problem hade förekommit på Las
Vegas-scenen. Ljudteknikerna fick också mycket skäll. Det hade exempelvis varit
onödigt mycket mickar. Martin påpekade att orkestrarna behöver olika lång tid
för att rodda, och att många orkestrar dragit över sin scentid. Han hade också
fått uppfattningen att en jamscen skulle finnas hela natten i orkesterhuset och
att det därför var synd att festivalområdet stängdes vid 2-3.</span></p>

<p class=MsoNormal><b style='mso-bidi-font-weight:normal'><span lang=SV>Kårtege:
</span></b><span lang=SV>Slutet var för långt, men det konstaterades att inte
mycket gick att göra åt detta om man inte skulle bryta tidigare eller sätta in
bussar sista biten till festivalområdet.</span></p>

<p class=MsoNormal><b style='mso-bidi-font-weight:normal'><span lang=SV>Instrumentförvaringen
</span></b><span lang=SV>var okej, men utrymmena var små och
sammanblandningarna var legio. Utrymmena var inte anpassade till orkestrarnas
storlek och förvaringsbehov. Övervakning i förvaringsutrymmena befanns
omöjligt. Ett visst mått av tillit samt kontroll utanför huset är här
nödvändigt.</span></p>

<p class=MsoNormal><b style='mso-bidi-font-weight:normal'><span lang=SV>Transporterna
</span></b><span lang=SV>lämnade mycket övrigt att önska, diskussionen sköts
dock upp till senare tillfälle då sammanställningen var helt färdig.</span></p>

<p class=MsoNormal><b style='mso-bidi-font-weight:normal'><span lang=SV>Logi: </span></b><span
lang=SV>Svaren var mycket spridda, sannolikt beroende på att orkestrarna bott
mycket olika. Funktionärerna hade varit dåligt informerade. Duschar, toaletter
och rinnande vatten hade varierat i mängd och tillgång. Martin framhöll att om
garnisonen ska användas som logi behövs bajamajor och duschar. Han föreslog
också att alla orkestrar skulle läggas på samma ställe (företrädesvis
garnisonen). Om det inhägnades och förseddes med en jamscen skulle festandet
kunna fortsätta där efter det att festivalområdet stängts.</span></p>

<p class=MsoNormal><b style='mso-bidi-font-weight:normal'><span lang=SV>Mat: </span></b><span
lang=SV>Spridda svar. Ibland hade mängd och standard varit otillräcklig.
Möjligheten att lägga ut matlagningen på exempelvis ’bambatanter’ diskuterades.
Önskemål om spelvatten hade framkommit. </span></p>

<p class=MsoNormal><b style='mso-bidi-font-weight:normal'><span lang=SV>Faddrar:</span></b><span
lang=SV> Spridda svar. Många faddrar hade varit dåligt informerade och ej
alltid till så stor hjälp. Orkestrarna kan skaffa sig den information de
behöver själva, eller i anmälan uppge om de behöver fadder, konstaterades det.
Faddrarna kunde då sättas som vakter eller på andra ställen där funktionärer
behövs.</span></p>

<p class=MsoNormal><span lang=SV><![if !supportEmptyParas]>&nbsp;<![endif]><o:p></o:p></span></p>

<p class=MsoNormal><b style='mso-bidi-font-weight:normal'><span lang=SV>Helhetsbetyget
</span></b><span lang=SV>åt SOF var, allt detta till trots, det bästa på länge.</span></p>

<p class=MsoNormal><span lang=SV><![if !supportEmptyParas]>&nbsp;<![endif]><o:p></o:p></span></p>

<p class=MsoNormal><b style='mso-bidi-font-weight:normal'><span lang=SV>RS’
verksamhet: </span></b><span lang=SV>Det konstaterades att det behövs mer
information ’ned’ till orkestrarna om vad RS gör.</span></p>

<h1><span lang=SV>Kongressen </span><span lang=SV style='font-weight:normal'>hade
gått snabbt och bra, men ljudet hade varit otillräckligt. <o:p></o:p></span></h1>

<p class=MsoNormal><b style='mso-bidi-font-weight:normal'><span lang=SV>10-årsmedalj:
</span></b><span lang=SV>’Bra, fortsätt’, var den vanligaste kommentaren.
Önskemål om mindre hårda krav fanns, kanske en medalj för fem festivaler, eller
en för 10 spridda festivaler. Frågan diskuterades och styrelsen kom fram till
att en mässingsmedalj utan namninskription för 10 spridda festivaler, som också
kunde delas ut retroaktivt, var billigt och bra, men att det var bäst att höra
vad medlemmarna tyckte först.</span></p>

<p class=MsoNormal><span lang=SV><![if !supportEmptyParas]>&nbsp;<![endif]><o:p></o:p></span></p>

<p class=MsoNormal><span lang=SV>Avslutningsvis föreslogs att bjuda in SOF- och
STORK-kommittéerna till extrakongressen med anledning av utvärderingen.</span></p>

<p class=MsoNormal><span lang=SV><![if !supportEmptyParas]>&nbsp;<![endif]><o:p></o:p></span></p>

<p class=MsoNormal><i style='mso-bidi-font-style:normal'><span lang=SV>6§ STORK<o:p></o:p></span></i></p>

<p class=MsoNormal><span lang=SV>Erik berättade att STORK-generalen Lasse
Ylitalo satt igång arbetet med STORK2002, samt att situationen i Uppsala är en
annan än den i Linköping. Finansiering och samarbetet med kommunen är där
problem som behöver lösas. En idé är att samordna festivalen med den utdöda
karnevalen som tidigare anordnades i Uppsala på våren. Detta skulle bl a ge en
större cortege och kanske förmå kommunen att hjälpa till mer ekonomiskt. Det
skulle också bli lättare att få busstrafiken avstängd under cortegen.
Kuratorskonventet är positivt inställda till STORK, men vill ej stå som
ekonomiskt ansvariga. Nationernas samarbete krävs dock om festivalen ska gå att
genomföra.</span></p>

<p class=MsoNormal><span lang=SV><span style="mso-spacerun: yes"> 
</span>Frågan om inbjudna orkestrar diskuterades. RS ställningstagande var här
att RS-orkestrar ej ska bli lidande i form av speltider o dyl pga att orkestrar
utanför RS inbjudits till festivalen. Det föreslogs att utbytet skulle vidgas
och ej samma orkestrar bjudas in varje år. Med Norge skulle kanske ett
ömsesidigt utbyte vara möjligt, så att en svensk orkester också besökte Norges
motsvarighet till SOF/STORK. De mer professionella orkestrarnas (ex.vis Big
Boss Band) deltagande diskuterades också, och flera ledamöter var av
uppfattningen att det vore önskvärt om fler olika orkestrar kunde ges möjlighet
att delta i festivalerna.</span></p>

<p class=MsoNormal><span lang=SV><![if !supportEmptyParas]>&nbsp;<![endif]><o:p></o:p></span></p>

<p class=MsoNormal><i style='mso-bidi-font-style:normal'><span lang=SV>7§
RS-ekonomi<o:p></o:p></span></i></p>

<p class=MsoNormal><span lang=SV>Niklas meddelade att RS ännu ej hade någon
budget, en sådan gjordes. Det befanns beträffande generalsmiddagen rimligt att
styrelseledamöterna betalade för sprit men ej mat. Detta hade ingen gjort ännu.
Niklas berättade att vissa orkestrar ej tillfullo betalat för STORK2000.
20kr/medlem En lista skulle mejlas ut.</span></p>

<p class=MsoNormal><span lang=SV>Budgeten (resterande punkter) skulle också
mejlas ut av Niklas för godkännande.</span></p>

<p class=MsoNormal><span lang=SV><![if !supportEmptyParas]>&nbsp;<![endif]><o:p></o:p></span></p>

<p class=MsoNormal><i style='mso-bidi-font-style:normal'><span lang=SV>8§
Extrakongress<o:p></o:p></span></i></p>

<p class=MsoNormal><span lang=SV>Erik meddelade att tidpunkten för
extrakongressen är, med viss reservation för ändring, satt till 19-21 oktober
på en mindre nation i Uppsala och i samband med jätte-BRUNK. Fredagen skulle
kunna användas till rundvandring i staden och STORK-lokalerna.</span></p>

<p class=MsoNormal><span lang=SV><![if !supportEmptyParas]>&nbsp;<![endif]><o:p></o:p></span></p>

<p class=MsoNormal><i style='mso-bidi-font-style:normal'><span lang=SV>9§
Stadgeändring<o:p></o:p></span></i></p>

<p class=MsoNormal><span lang=SV>En oklarhet i 11§ i stadgeändringsförslaget
beträffande ’2/3 majoritet’ visade sig inte vara någon oklarhet, och den
lämnades därför utan ändring. 2:a läsning av ändringsförslaget vid
extrakongressen.</span></p>

<p class=MsoNormal><span lang=SV><![if !supportEmptyParas]>&nbsp;<![endif]><o:p></o:p></span></p>

<p class=MsoNormal><i style='mso-bidi-font-style:normal'><span lang=SV>10§ Vad
göra framöver?<o:p></o:p></span></i></p>

<p class=MsoNormal><span lang=SV>Styrelseledamöterna åtog sig följande:</span></p>

<p class=MsoNormal><span lang=SV><![if !supportEmptyParas]>&nbsp;<![endif]><o:p></o:p></span></p>

<p class=MsoNormal style='margin-left:18.0pt;text-indent:-18.0pt;mso-list:l0 level1 lfo1;
tab-stops:list 18.0pt'><![if !supportLists]><span lang=SV>-<span
style='font:7.0pt "Times New Roman"'>&nbsp;&nbsp;&nbsp;&nbsp;&nbsp;&nbsp;&nbsp;&nbsp;&nbsp;
</span></span><![endif]><span lang=SV>Inbjudan av STORK- och SOF-kommittéerna
till extrakongressen (Erik)</span></p>

<p class=MsoNormal style='margin-left:18.0pt;text-indent:-18.0pt;mso-list:l0 level1 lfo1;
tab-stops:list 18.0pt'><![if !supportLists]><span lang=SV>-<span
style='font:7.0pt "Times New Roman"'>&nbsp;&nbsp;&nbsp;&nbsp;&nbsp;&nbsp;&nbsp;&nbsp;&nbsp;
</span></span><![endif]><span lang=SV>Undersöka Big Boss Band intresse av att
delta i framtida festivaler, samt inbjudan av andra orkestrar. (Erik)</span></p>

<p class=MsoNormal style='margin-left:18.0pt;text-indent:-18.0pt;mso-list:l0 level1 lfo1;
tab-stops:list 18.0pt'><![if !supportLists]><span lang=SV>-<span
style='font:7.0pt "Times New Roman"'>&nbsp;&nbsp;&nbsp;&nbsp;&nbsp;&nbsp;&nbsp;&nbsp;&nbsp;
</span></span><![endif]><span lang=SV>Indrivning av betalning för STORK2000
(Niklas)</span></p>

<p class=MsoNormal style='margin-left:18.0pt;text-indent:-18.0pt;mso-list:l0 level1 lfo1;
tab-stops:list 18.0pt'><![if !supportLists]><span lang=SV>-<span
style='font:7.0pt "Times New Roman"'>&nbsp;&nbsp;&nbsp;&nbsp;&nbsp;&nbsp;&nbsp;&nbsp;&nbsp;
</span></span><![endif]><span lang=SV>Adressuppdateringar av medlemmarna,
(regionrepresententer)</span></p>

<p class=MsoNormal style='margin-left:18.0pt;text-indent:-18.0pt;mso-list:l0 level1 lfo1;
tab-stops:list 18.0pt'><![if !supportLists]><span lang=SV>-<span
style='font:7.0pt "Times New Roman"'>&nbsp;&nbsp;&nbsp;&nbsp;&nbsp;&nbsp;&nbsp;&nbsp;&nbsp;
</span></span><![endif]><span lang=SV>Sammanställa kontaktadresser (Thomas)</span></p>

<p class=MsoNormal style='margin-left:18.0pt;text-indent:-18.0pt;mso-list:l0 level1 lfo1;
tab-stops:list 18.0pt'><![if !supportLists]><span lang=SV>-<span
style='font:7.0pt "Times New Roman"'>&nbsp;&nbsp;&nbsp;&nbsp;&nbsp;&nbsp;&nbsp;&nbsp;&nbsp;
</span></span><![endif]><span lang=SV>Ekonomi (Niklas)</span></p>

<p class=MsoNormal style='margin-left:18.0pt;text-indent:-18.0pt;mso-list:l0 level1 lfo1;
tab-stops:list 18.0pt'><![if !supportLists]><span lang=SV>-<span
style='font:7.0pt "Times New Roman"'>&nbsp;&nbsp;&nbsp;&nbsp;&nbsp;&nbsp;&nbsp;&nbsp;&nbsp;
</span></span><![endif]><span lang=SV>Ej inkomna enkäter till Niklas
(regionrepresententer)</span></p>

<p class=MsoNormal style='margin-left:18.0pt;text-indent:-18.0pt;mso-list:l0 level1 lfo1;
tab-stops:list 18.0pt'><![if !supportLists]><span lang=SV>-<span
style='font:7.0pt "Times New Roman"'>&nbsp;&nbsp;&nbsp;&nbsp;&nbsp;&nbsp;&nbsp;&nbsp;&nbsp;
</span></span><![endif]><span lang=SV>Brevutskick om skivarkiv (Erik)
(regionrepresententerna bör dessutom göra reklam för detta arkiv, och back
up-möjligheten)</span></p>

<p class=MsoNormal style='margin-left:18.0pt;text-indent:-18.0pt;mso-list:l0 level1 lfo1;
tab-stops:list 18.0pt'><![if !supportLists]><span lang=SV>-<span
style='font:7.0pt "Times New Roman"'>&nbsp;&nbsp;&nbsp;&nbsp;&nbsp;&nbsp;&nbsp;&nbsp;&nbsp;
</span></span><![endif]><span lang=SV>Undersöka kostnad för en bättre
webadress, ex.vis <a href="http://www.rs.nu/">www.rs.nu</a> (Erik)</span></p>

<p class=MsoNormal style='margin-left:18.0pt;text-indent:-18.0pt;mso-list:l0 level1 lfo1;
tab-stops:list 18.0pt'><![if !supportLists]><span lang=SV>-<span
style='font:7.0pt "Times New Roman"'>&nbsp;&nbsp;&nbsp;&nbsp;&nbsp;&nbsp;&nbsp;&nbsp;&nbsp;
</span></span><![endif]><span lang=SV>Lundakarnevalen: Orkesterfest?
Orkestrarnas delaktighet och omhändertagande. (Thomas)</span></p>

<p class=MsoNormal><span lang=SV><![if !supportEmptyParas]>&nbsp;<![endif]><o:p></o:p></span></p>

<p class=MsoNormal><i style='mso-bidi-font-style:normal'><span lang=SV><![if !supportEmptyParas]>&nbsp;<![endif]><o:p></o:p></span></i></p>

<p class=MsoNormal><i style='mso-bidi-font-style:normal'><span lang=SV>11§
Ordet fritt<o:p></o:p></span></i></p>

<p class=MsoNormal><span lang=SV>Erik föreslog en helt ny hemsida. Tomas menade
att vi borde fråga oss vad som skulle vara med på sidan istället för att diskutera
vad som var fel med den nuvarande. Martin förordade ett fräscht förslag, där
frågorna vad ska vara med? och hur ska det se ut? Var noggrant genomtänkta.
Erik föreslog ett turnéregister och skivinspelningsguide. </span></p>

<p class=MsoNormal><span lang=SV><![if !supportEmptyParas]>&nbsp;<![endif]><o:p></o:p></span></p>

<p class=MsoNormal><span lang=SV>Martin meddelade att han skulle ut och resa i
vår och undrade om det var lämpligast att han skaffade en ersättare eller
avgick. Han tyckte vidare att reglementet kring RS-mötena borde stramas upp.
Samma reprimand för glömd orkesterklädsel som för glömd medalj (dvs en back öl)
borde gälla. Traditionen med ’Sången om dig själv’ borde också återupptas och
ingå i överlämningen. De som ej uppfört någon sång om sig själva borde göra det
till nästa möte. Övriga mötesdeltagare biföll på samtliga punkter.</span></p>

<p class=MsoNormal><span lang=SV><![if !supportEmptyParas]>&nbsp;<![endif]><o:p></o:p></span></p>

<p class=MsoNormal><span lang=SV>Thomas sa att det är bra om slutversionerna av
protokollen kommer ut till styrelsen ordentligt, något som fallerat tidigare.</span></p>

<p class=MsoNormal><span lang=SV><![if !supportEmptyParas]>&nbsp;<![endif]><o:p></o:p></span></p>

<p class=MsoNormal><i style='mso-bidi-font-style:normal'><span lang=SV>12§
Nästa möte<o:p></o:p></span></i></p>

<p class=MsoNormal><span lang=SV>Det beslutades att ha nästa möte i Uppsala,
eftersom STORK-kommittéen då lättare kunde delta. Erik Naeser förklarade sig
villig att upplåta sitt hem. Datum sattes till helgen 5-7 oktober.</span></p>

<p class=MsoNormal><span lang=SV><![if !supportEmptyParas]>&nbsp;<![endif]><o:p></o:p></span></p>

<p class=MsoNormal><i style='mso-bidi-font-style:normal'><span lang=SV>13§
Mötets avslutande<o:p></o:p></span></i></p>

<p class=MsoNormal><span lang=SV>Erik tackade Thomas för gästfriheten och
förklarade mötet avslutat.</span></p>

<p class=MsoNormal><span lang=SV><![if !supportEmptyParas]>&nbsp;<![endif]><o:p></o:p></span></p>

<p class=MsoNormal><span lang=SV><![if !supportEmptyParas]>&nbsp;<![endif]><o:p></o:p></span></p>

<p class=MsoNormal><span lang=SV>Vid tangentbordet</span></p>

<p class=MsoNormal><span lang=SV><![if !supportEmptyParas]>&nbsp;<![endif]><o:p></o:p></span></p>

<p class=MsoNormal><span lang=SV><![if !supportEmptyParas]>&nbsp;<![endif]><o:p></o:p></span></p>

<p class=MsoNormal><span lang=SV>Jonas Haulin</span></p>

<p class=MsoNormal><span lang=SV><![if !supportEmptyParas]>&nbsp;<![endif]><o:p></o:p></span></p>

<p class=MsoNormal><span lang=SV><![if !supportEmptyParas]>&nbsp;<![endif]><o:p></o:p></span></p>

<p class=MsoNormal><span lang=SV><![if !supportEmptyParas]>&nbsp;<![endif]><o:p></o:p></span></p>

<p class=MsoNormal><span lang=SV>Justeras</span></p>

<p class=MsoNormal><span lang=SV><![if !supportEmptyParas]>&nbsp;<![endif]><o:p></o:p></span></p>

<p class=MsoNormal><span lang=SV><![if !supportEmptyParas]>&nbsp;<![endif]><o:p></o:p></span></p>

<p class=MsoNormal><span lang=SV>Niklas Wiksell</span></p>

<p class=MsoNormal><span lang=SV><![if !supportEmptyParas]>&nbsp;<![endif]><o:p></o:p></span></p>

<p class=MsoNormal><span lang=SV><![if !supportEmptyParas]>&nbsp;<![endif]><o:p></o:p></span></p>

</div>

</body>

</html>
